【裁判字號】    88,易,3730
【裁判日期】    890121
【裁判案由】    詐欺
【裁判全文】
臺灣高雄地方法院刑事判決                        八十八年度易字第三七三號
    公  訴  人  臺灣高雄地方法院檢察署檢察官
    被      告  甲○○
    選任辯護人  徐豐益  律師
                許瑜容
右列被告因詐欺案件，經檢察官提起公訴（八十八年度偵字第一四七九二號），本院
判決如左：
    主  文
甲○○意圖為自己不法之所有，以詐術使人將本人之物交付，處拘役伍拾伍日，緩刑
貳年。
    事  實
一、甲○○為代理記帳業者，平日受商號委託負責會計帳目之登載及申報。緣於八十
    五年十一月間（起訴書誤載為九月間），位於高雄市前金區○○○街八四、八六
    號一樓乙○○經營之「花繪小吃部」漏未申報八十五年三、四月份簽帳卡統一發
    票，為高雄市稅捐稽徵處（以下簡稱高雄市稅捐處）查獲，經高雄市稅捐處工商
    科承辦人員方錫鑫通知乙○○攜帶統一發票前往說明，乙○○乃委請甲○○幫忙
    處理，經甲○○多次向稅務員請求，補開發票額度由新台幣（下同）三百萬元降
  為一百二十萬元，乙○○仍不滿意，此時，甲○○竟萌意圖為自己不法所有之犯
    意，向乙○○訛稱需要五千元作為向稅務員交際之費用，應可將額度再降至九十
    萬元，乙○○不疑有他，而於十一月間某日將五千元送至高雄市○○區○○路一
    七八巷七號甲○○住處，當面交給甲○○收受。嗣後甲○○並未以該五千元作為
    交際稅務員之費用，而向乙○○謊稱已透過朋友轉送給稅務員，將之據為己有。
    嗣經乙○○向高雄市國稅局檢舉，循線查獲上情。
二、案經法務部調查局南部機動組移送臺灣高雄地方法院檢察署檢察官偵查起訴。
    理  由
一、訊之被告甲○○固坦承有於前揭時地因乙○○委請伊代為處理「花繪小吃部」漏
    報八十五年三、四月份簽帳卡統一發票之稅務問題，而向乙○○索取五千元作為
    交際費之用，事後並未用以交際，亦未將之交還乙○○等情不諱，惟矢口否認有
    詐欺之犯行，辯稱：伊為乙○○記帳至八十五年十一月份，因葉女事先未告知不
    再請伊記帳，而伊已為葉女請領八十六年一、二月份之統一發票，故而曾向葉女
    表示以該五千元抵充記帳費用云云。
二、經查：右揭犯罪事實，業據被告甲○○迭於法務部調查局南部機動組調查時及偵
    訊中供認不諱，並經證人乙○○證述明確，互核其二人供述情節相符，並有高雄
    市營業人銷售額與稅額申報書、營業稅自動補報補繳稅額繳款書各一份（均影本
    ）附卷為憑。被告雖以前開情詞置辯，惟查：被告於調查局南機組八十八年四月
    二十八日調查時供稱：「我為了要取得他應付給我的勞務費，故我編造要致送交
    際費給稅務員，乙○○才會交付錢給我」之語，嗣於八十八年六月二十三日偵訊
    時亦供稱：「（需要五千元打點，是何人提出的？）是我提出的，事後未退錢，
    是他沒找我」之語（見偵查卷第一八頁），足見被告於向乙○○索取五千元之時
    ，即有不法所有之意圖甚明。縱或乙○○係基於行賄稅務員之目的而交付該筆款
    項予被告，然被告事後並未將該筆款項用以行賄稅務員，理應將之交還乙○○，
    惟被告於收受該筆款項後，非但未用以伊所告知之使用目的，且將之據為己有，
    由此亦可證明被告之不法意圖，昭然若揭。被告所辯前開情詞，非但為乙○○所
    否認，且與被告前揭供述情節不符，要屬事後委卸之詞，實不足採。事證明確，
    被告詐欺犯行足堪認定。
三、核被告所為，係犯刑法第三百三十九條第一項之詐欺取財罪。審酌被告之素行，
    及其身為記帳業者，竟借由代商家辦理漏開發票補繳稅額事宜，詐取財物，情節
    非輕，且有害於稅捐機關之聲譽，姑念其所詐取之財物僅有五千元，且被害人亦
    表示不再追究，犯後態度良好等情狀，從輕量處如主文所示之刑。次查被告前未
    曾受有期徒刑以上之宣告，有本院被告全國前案紀錄表在卷可稽，其經此偵審程
    序及罪刑之宣告，當知所警惕，信無再犯之虞，本院因認其所受宣告刑以暫不執
    行為適當，併宣告緩刑二年，以勵自新。
據上論斷，應依刑事訴訟法第二百九十九條第一項前段，刑法第三百三十九條第一項
、第七十四條第一款，罰金罰鍰提高標準條例第一條前段，判決如主文。
中      華      民      國    八十九    年      一      月    二十一    日
                                  臺灣高雄地方法院刑事第三庭
                                      法  官  黃  三  友
右正本證明與原本無異。
如不服本判決，應於判決送達後十日內，向本院提出上訴狀。
                                      書記官  盧  雅  婷
中      華      民      國    八十九    年      一      月    二十一    日
附錄本判決之論罪法條：
刑法第三百三十九條第一項
意圖為自己或第三人不法之所有，以詐術使人將本人或第三人之物交付者，處五年以
下有期徒刑、拘役或科或併科一千元以下罰金。


司法院資訊處製作；財團法人民間司法改革基金會備份。
